臺灣板橋地方法院刑事判決　　　　　　　93年度訴字第1594號
公　訴　人　臺灣板橋地方法院檢察署檢察官
被　　　告　甲○○
　　　　　　　　　　89年之.
　　　　　　　　　　（另案於臺灣臺北監獄台北分監執行中）
上列被告因違反毒品危害防制條例案件，經檢察官提起公訴（九
十三年度毒偵字第二九九七號），及移送併辦（九十三年度毒偵
四二九五、四九五六號、九十四年度毒偵字第六九三、二二一六
號），因被告於準備程序進行中就被訴事實為有罪之陳述，經告
知簡式審判程序之旨，本院裁定由受命法官獨任進行簡式審判程
序，並判決如下：
    主  文
甲○○連續施用第二級毒品，處有期徒刑柒月。扣案之安非他命
壹包（毛重零點玖公克、淨重零點柒公克）、扣案之安非他命肆
拾肆包（含外包裝袋總毛重共壹佰零捌點伍貳公克）、扣案之安
非他命貳包（總淨重零點玖壹公克、驗餘淨重合計零點捌玖公克
），均沒收銷燬之；電子磅秤貳個、研磨機壹台、分裝杓壹個、
分裝匙貳個、分裝吸管壹個、分裝夾子壹支、分裝袋肆拾貳個、
分裝袋陸包（內有參佰玖拾參個）、吸食器貳組、玻璃球壹個、
吸食燈泡壹個，均沒收。
    事  實
一、甲○○前於民國八十七年間，因施用第二級毒品安非他命案
    件，經本院於八十七年八月二十六日以八十七年度訴字第八
    七一號判決免刑確定；嗣於八十九年間，因犯偽造有價證券
    罪、施用毒品、收受贓物等罪，經本院於八十九年六月七日
    以八十九年度訴字第五一六號判決，分別判處有期徒刑三年
    二月、六月、三月，應執行有期徒刑三年六月，上訴後，台
    灣高等法院於八十九年十一月十四日以八十九年度上訴字第
    二九四七號判決，就偽造有價證券罪部分撤銷改判，判處有
    期徒刑三年二月（施用毒品及贓物罪部分撤回上訴確定）；
    又於八十九年間，因犯偽造文書案件，經本院於八十九年十
    一月二十一日以八十九年度訴字第一八二六號判決，判處有
    期徒刑三月；上開四罪，經本院於九十年三月十四日以九十
    年度聲字第九九０號裁定，應執行有期徒刑四年確定，入監
    服刑後，於九十二年七月二十九日縮短刑期假釋出監，縮刑
    期滿日期原為九十四年一月二十六日。復於九十三年間，因
    違反槍砲彈藥刀械管制條例案件，本院於九十四年八月二十
    五日以九十四年度訴字第三九八號判決，判處有期徒刑七月
    ，併科罰金新台幣五萬元，如易服勞役，以三百元折算一日
    確定；前開假釋經撤銷，應執行殘刑一年五月二十八日，經
    與上述有期徒刑七月接續執行，定於九十六年七月五日縮刑
    期滿（被告現在監執行，於本件不構成累犯）。其間，甲○
    ○前於八十七年間，因施用第二級毒品安非他命案件，經本
    院裁定送觀察、勒戒，經認定無繼續施用毒品傾向，於八十
    七年八月十日出所，經本院於八十七年八月二十六日以八十
    七年度訴字第八七一號判決免刑確定。又因施用毒品案件，
    經本院於八十八年一月二十五日以八十八年度毒聲字第四三
    五號裁定送觀察勒戒，經認定無繼續施用毒品傾向，於八十
    八年二月十一日出所，經台灣板橋地方法院檢察署檢察官以
    八十七年度偵字第九０三七號、第九四五六號、第一一七九
    一號處分不起訴確定。再因施用毒品案件，經本院於八十八
    年十一月五日以八十八年度毒聲字第七０一六號裁定送觀察
    勒戒，經認定無施用毒品傾向，經台灣板橋地方法院檢察署
    檢察官以八十八年度毒偵字第二０二二０號處分不起訴確定
    。嗣又施用第二級毒品，經本院以八十九年度毒聲字第一三
    八０號裁定令入戒治處所施以強制戒治一年，自八十九年二
    月十九日起執行強制戒治，嗣經本院以九十年度毒聲字第二
    九七號裁定停止戒治，所餘戒治期間，付保護管束迄九十年
    二月十八日保護管束期滿未經撤銷，視為強制戒治期滿，並
    由臺灣板橋地方法院檢察署檢察官提起公訴，經本院於八十
    九年六月七日以八十九年度訴五一六號判決判處有期徒刑六
    月確定。
二、詎甲○○猶不知悛悔警惕，明知安非他命係毒品危害防制條
    例第二條第二項第二款所列之第二級毒品，不得施用，仍於
    強制戒治執行完畢後五年內，基於施用第二級毒品安非他命
    之概括犯意，自九十三年六月中旬某日起（起訴書誤載為九
    十三年五月底起）至九十四年四月十二日下午某時止（其中
    九十三年七月二日起至同年八月五日甲○○因警移送販賣毒
    品案件，經本院裁定羈押無法施用第二級毒品，應予扣除）
    ，在其朋友位於臺北縣中和市之住處及其車內等處，以將安
    非他命則置於玻璃球吸食器內以火燒烤產生煙霧後吸食之方
    式，連續施用安非他命多次。嗣先後於下列時間、地點為警
    查獲：
（一）九十三年七月一日下午五時三十分許，在台北縣永和市○
      ○街三十四巷三號住處，為台北縣政府警察局永和分局警
      員持搜索票查獲，並扣得甲○○所有供己施用第二級毒品
      時用以分裝之電子磅秤一個、分裝杓一個、玻璃球一個，
      其預備於施用上述毒品時用以分裝之分裝袋四十二個。另
      扣得與本件被告施用第二級毒品之犯行無關之海洛因四包
      （合計淨重四點一公克，空包裝重一點二八公克）、安非
      他命十七包（含外包裝袋總毛重四百三十六點零六公克、
      總淨重四百十四點九二公克、共取零點四三公克供鑑驗用
      罄，總餘四百十四點四九公克）（甲○○施用第一級毒品
      及持有上開第二級毒品十七包部分，業經本院於九十四年
      十一月二十四日以九十三年度易字第八一一號分別判處有
      期徒刑一年六月、一年六月，定應執行有期徒刑二年十月
      ）、及行動電話0000000000號SIM 卡（見台灣
      板橋地方法院檢察署九十三年度偵字一０六八五號、九十
      三年度毒偵字第二九九七號偵查卷）。
（二）九十三年九月十五日下午四時零五分許，在台北縣永和市
      ○○街三十四巷三號住處，為台北縣政府警察局永和分局
      警員持搜索票查獲，並扣得其所有供己施用之第二級毒品
      安非他命一包（毛重零點九公克、淨重零點七公克）、及
      其所有供施用毒品所用之吸食器一組（見台灣板橋地方法
      院檢察署九十三年度毒偵字第四二九五號偵查卷）。
（三）九十三年十月二十八日上午十二時三十分許，在台北縣中
      和市○○路二一七巷一弄九號前，為台北縣政府警察局中
      和分局警員持搜索票查獲，並扣得甲○○所有供己施用之
      安非他命十四包（淨重三十點五公克，與下述（四）扣得
      之安非他命三十一包，驗後含外包裝袋總毛重共一百零八
      點五二公克）。另扣得與本件被告施用第二級毒品之犯行
      無關之海洛因三包（合計淨重七點零二公克，空包裝重零
      點八五公克）、大麻一包（煙草重十五點四二公克、空包
      裝重零點七九公克）、改造手槍一支、改造子彈十七顆（
      見台灣板橋地方法院檢察署九十三年度毒偵字四九五六號
      偵查卷）。
（四）九十四年一月十九日下午六時許，在台北縣新店市○○路
      一０七號，為台北縣政府警察局土城分局、台北市政府警
      察局十一林分局及內政部警政署刑事警察局警員共同逮捕
      查獲，並扣得甲○○所有供己施用之安非他命二十九包（
      毛重四十六公克）及其施用上述毒品時用以分裝之電子磅
      秤一個、分裝吸管一個、分裝夾子一支、吸食燈泡一個。
      另扣得與本件被告施用第二級毒品之犯行無關之海洛因十
      四包（合計淨重十二點七四公克，空包裝總重三點二二公
      克）及行動電話三支；嗣於同日晚上八時許，在台北縣永
      和市○○路○段八十三號二樓二０四室查獲，並扣得甲○
      ○所有供己施用之安非他命二包（毛重分別為五點二六公
      克、零點三五公克），及供分裝毒品所用或預備所用之分
      裝匙二支、分裝袋六包（內有分裝袋三百九十三個）、研
      磨機一台、吸食器一個。另扣得與本件被告施用第二級毒
      品之犯行無關之改造子彈一顆、帳簿一本、房屋租賃契約
      書一本（見台灣板橋地方法院檢察署九十四年度偵字第二
      三九三號、九十四年度毒偵字六九三號、九十四年度核退
      偵字第三０四號偵查卷）。
（五）九十四年四月十三日下午五時許，在台北縣三重市忠孝橋
      往台北方向，為台北縣政府警察局士林分局警員逮捕查獲
      ，並扣得甲○○所有供己施用之安非他命二包（總淨重零
      點九一公克、驗餘淨重零點八九公克）。另扣得與本件被
      告施用第二級毒品之犯行無關之海洛因七包（合計淨重五
      點二六公克、空包裝重一點四七公克）、改造手槍一支、
      改造子彈二十顆（見台灣板橋地方法院檢察署九十四年度
      毒偵字二二一六號偵查卷）。
三、案經臺北縣警察局永和分局報請臺灣板橋地方法院檢察署檢
    察官偵查起訴，及移送併辦。
    理  由
一、犯罪事實之認定：
（一）上揭犯罪事實，業據被告甲○○於本院審理時坦承不諱〔
      見本院九十四年十一月三日審判筆錄〕，且其先後經警查
　　　獲後採集之尿液檢驗結果，除其中於九十三年七月一日查
  　　獲後採集之尿液，就鴉片類呈陰性反應外，其餘以ＥＩＡ
    　酵素免疫分析法進行初步檢驗、ＧＣ＼ＭＳ氣相層析質譜
      儀法進行確認檢驗，均呈海洛因代謝物嗎啡陽性反應，此
      有：(一)台灣檢驗科技股份有限公司九十三年七月十六日濫
    　用藥物尿液檢驗報告（九十三年七月一日查獲，代碼編號
      ：一九九二九，附於九十三年度毒偵字第二九九七號第六
      十五頁）；(二)同上公司九十三年十月十一日濫用藥物尿液
      檢驗報告（九十三年九月十五日查獲，代碼編號：二八四
      六四，附於九十三年度毒偵字第四二九五號偵查卷第四十
      七頁）；(三)同上公司九十三年十一月八日濫用藥物檢驗報
      告（九十三年十月二十八日查獲，代碼編號：四九九九一
      ，附於本院卷宗第一四八頁）；(四)同上公司九十四年二月
      二十一日濫用藥物尿液檢驗報告（九十四年一月十九日查
      獲，代碼編號：000000000之一，附於九十四年
      度毒偵字第二二一六號偵查卷第五十五頁）；(五)台灣尖端
      先進生技醫藥股份有限公司九十四年四月二十一日濫用藥
      物檢驗報告（九十四年四月十三日查獲，尿液檢體編號：
      ００００七七號）；及臺北縣政府警察局永和分局查獲違
      反毒品危害防制條例案件犯嫌代碼對照表二紙、臺北縣政
      府警察局中和分局毒品危害防制條例案件犯嫌尿液對照表
      一紙、臺北縣政府警察局土城分局偵辦毒品危害防制條例
      案犯嫌尿液編號對照表一紙在卷可憑〔見九十三年度毒偵
      字第二九九七號偵查卷第二十一頁、九十三年度毒偵字第
      四二九五號第十一頁、九十三年度毒偵字第四九五六號第
      二十一頁、九十四年度毒偵字第六九三號第二十四頁〕。
      其次，被告於：(一)九十三年九月十五日為警查獲之安非他
      命一包（毛重零點九公克、淨重零點七公克），經鑑驗呈
      安非他命反應，有毒品初步鑑驗報告單一紙何憑（見九十
      三年度毒偵字第四二九五號偵查卷第十頁）；(二)九十三年
      十月二十八日及九十四年一月十九日下午六許及同日晚上
      八時許為警查獲之安非他命十四包與三十一包（經拆封檢
      視為四十四小包，含外包裝袋總毛重共一零八點五二公克
      ），經鑑定結果亦含第二級毒品甲基安非他命成分，有內
      政部警政署刑事警察局九十四年三月三十日刑鑑字第０九
      四００三七四０八號鑑定書附於本院卷可稽；(三)九十四年
      四月十三日為警查獲之安非他命二包（總淨重零點九一公
      克、驗餘淨重零點八九公克），經鑑定結果含第二級毒品
      甲基安非他命成分，此有臺北市政府警察局九十四年八月
      十九日北市鑑毒字第二五八號鑑驗通知書附於本院卷可憑
      。並有上開電子磅秤二個、研磨機一台、分裝杓一個、分
      裝匙二個、分裝吸管一個、分裝夾子一支、分裝袋四十二
      個、分裝袋六包（內有三百九十三個）、吸食器二組、玻
      璃球一個、吸食燈泡一個等物扣案可資佐證。是由上開補
      強證據，足資擔保被告於本院審理中所為前開任意性自白
      具有相當程度之真實性，而得使本院確信被告前述自白與
      事實相符，足證被告確有上揭犯行。
（二）其次，被告甲○○前於八十七年間，因施用第二級毒品安
      非他命案件，經本院裁定送觀察、勒戒，經認定無繼續施
      用毒品傾向，於八十七年八月十日出所，經本院於八十七
      年八月二十六日以八十七年度訴字第八七一號判決免刑確
      定。又因施用毒品案件，經本院於八十八年一月二十五日
      以八十八年度毒聲字第四三五號裁定送觀察勒戒，經認定
      無繼續施用毒品傾向，於八十八年二月十一日出所，經台
      灣板橋地方法院檢察署檢察官以八十七年度偵字第九０三
      七號、第九四五六號、第一一七九一號處分不起訴確定。
      再因施用毒品案件，經本院於八十八年十一月五日以八十
      八年度毒聲字第七０一六號裁定送觀察勒戒，經認定無施
      用毒品傾向，經台灣板橋地方法院檢察署檢察官以八十八
      年度毒偵字第二０二二０號處分不起訴確定。嗣又施用第
      二級毒品，經本院以八十九年度毒聲字第一三八０號裁定
      令入戒治處所施以強制戒治一年，自八十九年二月十九日
      起執行強制戒治，嗣經本院以九十年度毒聲字第二九七號
      裁定停止戒治，所餘戒治期間，付保護管束迄九十年二月
      十八日保護管束期滿未經撤銷，視為強制戒治期滿，並由
      臺灣板橋地方法院檢察署檢察官提起公訴，經本院於八十
      九年六月七日以八十九年度訴五一六號判決判處有期徒刑
      六月確定等情，為被告所是認，並有臺灣高等法院被告前
      案紀錄表一件存卷可佐。是被告於強制戒治執行完畢釋放
      後，五年內再犯施用第二級毒品犯行，卓然甚明。本件事
      證明確，被告上揭犯行堪以認定，應依法論科。
二、論罪科刑之法律適用：
（一）按毒品危害防制條例經立法院修正後，業經總統於九十二
      年七月九日以華總一義字第○九二○○一二一九三○號令
      公布，並自九十三年一月九日起施行。修正後毒品危害防
      制條例第二十條第一、二、三項規定：「犯第十條之罪者
      ，檢察官應聲請法院裁定，或少年法院（地方法院少年法
      庭）應先裁定，令被告或少年入勒戒處所觀察、勒戒，其
      期間不得逾二月。觀察、勒戒後，檢察官或少年法院（地
      方法院少年法庭）依據勒戒處所之陳報，認受觀察、勒戒
      人無繼續施用毒品傾向者，應即釋放，並為不起訴之處分
      或不付審理之裁定；認受觀察、勒戒人有繼續施用毒品傾
      向者，檢察官應聲請法院裁定或由少年法院（地方法院少
      年法庭）裁定令入戒治處所強制戒治，其期間為六個月以
      上，至無繼續強制戒治之必要為止。但最長不得逾一年。
      依前項規定為觀察、勒戒或強制戒治執行完畢釋放後，五
      年後再犯第十條之罪者，適用本條前二項之規定」；修正
      後同條例第二十三條第一、二項規定：「依第二十條第二
      項強制戒治期滿，應即釋放，由檢察官為不起訴之處分或
      少年法院（地方法院少年法庭）為不付審理之裁定。觀察
      、勒戒或強制戒治執行完畢釋放後，五年內再犯第十條之
      罪者，檢察官或少年法院（地方法院少年法庭）應依法追
      訴或裁定交付審理。」。
（二）再按刑法上所謂吸收犯，係指一罪所規定之構成要件，為
      他罪構成要件所包括，因而發生吸收關係者而言。如意圖
      供自己施用而持有毒品，進而施用，則其持有之低度行為
      ，當然為高度之施用行為所吸收，不另論以持有毒品罪；
      惟如施用毒品者，另基於其他原因而單純持有毒品，其單
      純持有毒品之行為與施用毒品間即無高低度行為之關係可
      言，自不生吸收犯之問題（最高法院九十年度台非字第一
      七四號判決可資參照）。查安非他命為毒品危害防制條例
      第二條第二項第二款所定之第二級毒品。被告自九十三年
      六月中旬某日起至九十四年四月十二日下午某時許止，在
      上址多次施用第二級毒品安非他命，核其所為，係犯毒品
      危害防制條例第十條第二項之施用第二級毒品罪。被告施
      用第二級毒品安非他命前後持有安非他命之低度行為經施
      用之高度行為所吸收，不另論罪（至於被告受託保管而持
      有第二級毒品安非他命十七包，即如前述犯罪事實欄二（
      一）部分，與其施用第二級毒品犯行並無吸收關係，已如
      前述，被告持有第二級毒品十七包部分之犯行，由本院以
      九十三年度易字第八一一號另行判處被告一年六月）。又
      被告於九十三年七月一日為警查獲，台灣板橋地方法院檢
      察署檢察官於翌日（七月二日）以被告涉犯販賣毒品罪嫌
      ，聲請法院裁定羈押，嗣於八月五日停止羈押之情，固有
      台灣高等法院被告前案紀錄表在卷可參，此部分被告施用
      毒品之概括犯意，是否因羈押而切斷，其於九十三年八月
      五日停止羈押後施用第二級毒品犯行，與羈押前之施用毒
      品犯行有無裁判上一罪關係，對此，被告固稱：「（問：
      在押時有無想出所後立即再施用毒品？）羈押時當然不想
      再施用，但出所後因周圍朋友都是吸毒之人，所以我繼續
      施用。」等語（見本院九十三年度易字第八一一號本院卷
      九十四年十一月三日審判筆錄第七頁）。惟衡情施用毒品
      者為減輕罪責，常將不斷施用毒品之犯行推責於周圍環境
      之引誘，故被告上開供詞尚難作為認定有無概括犯意之唯
      一依據，仍應綜合其他事證認定之。衡諸施用安非他命長
      期使用會產生耐藥性及心理、生理依賴性，即需增加劑量
      始可達到主觀相同效果，一旦停止使用，除產生戒斷反應
      外，易伴有心理之渴藥性，導致施用者無法控制自身行為
      。查被告自八十七年間起，因施用毒品先後經多次觀察勒
      戒、強制戒治後，仍未戒除毒癮，復於九十三年七月一日
      、同年九月十五日、同年十月二十八日、九十四年一月十
      九日、同年四月十三日經警多次查獲，獲得交保後又不斷
      施用毒品，每次並扣得為數不少之毒品、施用毒品之器具
      等物，且其所採集之尿液亦呈陽性反應，已如前述，足見
      被告長期以來施用毒品成癮，堪認被告施用第二級毒品之
      概括犯意，未因羈押而消除，被告上揭時間多次施用第二
      級毒品之犯行，均時間緊接，方法及構成要件相同之罪名
      ，顯係基於概括犯意而為之，為連續犯，應依刑法第五十
      六條規定以一罪論，並加重其刑。本案起訴書就施用第二
      級毒品之犯罪事實，雖僅記載九十三年五月底起至九十三
      年六月二十八日止起多次施用第二級毒品，並未敘及被告
      自九十三年六月二十八日以後至九十四年四月十二日下午
      某時止，多次施用第二級毒品安非他命之犯行，惟此部分
      與經起訴且成罪之部分具有連續犯之裁判上一罪關係，復
      經檢察官移送併案審理，皆為起訴效力所及，本院自應併
      予審究。爰審酌被告有如上開事實欄所述之前科，有台灣
      高等法院被告前案紀錄表在卷可參，雖未構成累犯，然其
      素行不佳；又非法施用第二級毒品安非他命，對個人身心
      戕害甚鉅，且前已因施用毒品案件，經觀察、勒戒後先後
      由本院為免訴判決，另由檢察官為不起訴處分；復因施用
      毒品案件，經觀察勒戒、強制戒治，並由法院判處有期徒
      刑，竟於強制戒治執行完畢釋放後五年內再犯施用第二級
      毒品之罪，顯未因前所受之觀察、勒戒、強制戒治處分及
      刑罰之執行而決心改過，矯正其行，然被告施用毒品實為
      戕害自身健康之犯罪，於他人尚無明顯重大危害，並斟酌
      其施用第二級毒品之次數，於本院審理時坦認犯行犯罪後
      態度良好等一切情狀，量處如主文所示之刑，以示儆懲。
（三）末查，被告為警查獲時扣案之安非他命一包（毛重零點九
      公克、淨重零點七公克），安非他命十四包與三十一包（
      經拆封檢視為四十四小包，含外包裝袋總毛重共一零八點
      五二公克），安非他命二包（總淨重零點九一公克、驗餘
      淨重零點八九公克），均為查獲之毒品，分別有臺北市政
      府警察局九十四年八月十九日北市鑑毒字第二五八號鑑驗
      通知書、毒品初步鑑驗報告單、內政部警政署刑事警察局
      九十四年三月三十日刑鑑字第０九四００三七四０八號鑑
      定書各乙紙附卷可憑，不問屬於犯人與否，均應依毒品危
      害防制條例第十八條第一項前段規定沒收銷燬之。又扣案
      吸食器二組、玻璃球一個、吸食燈泡一個，為被告所有供
      施用安非他命所用之物；另電子磅秤二個、研磨機一台、
      分裝杓一個、分裝匙二個、分裝吸管一個、分裝夾子一支
      ，為被告所有供其施用毒品安非他命時，用以分裝毒品所
      用之物；又扣案之分裝袋四十二個、分裝袋六包（內有三
      百九十三個），為被告所有預備供上開施用第二級毒品犯
      罪所用之物，業據被告供明在卷，均依刑法第三十八條第
      一項第二款規定予以宣告沒收之。
據上論斷，應依刑事訴訟法第二百九十九條第一項前段、第二百
七十三條之一，毒品危害防制條例第十條第二項、第十八條第一
項前段，刑法第十一條前段、第五十六條、第三十八條第一項第
二款，判決如主文。
本案經檢察官張慶林到庭執行職務。
中　　華　　民　　國　　94　　年　　12　　月　　28　　日
                  刑事第十二庭  法　官  吳幸娥
以上正本證明與原本無異
如不服本判決應於送達後10日內向本院提出上訴狀
                                書記官　洪惠玲
中　　華　　民　　國　　94　　年　　12　　月　　28　　日
附錄本案論罪科刑法條全文：
毒品危害防制條例第十條
施用第一級毒品者，處六月以上五年以下有期徒刑。
施用第二級毒品者，處三年以下有期徒刑。